臺灣新北地方法院刑事判決
111年度審訴字第1249號
公  訴  人  臺灣新北地方檢察署檢察官
被      告  趙偲妤


上列被告因詐欺等案件，經檢察官提起公訴（110年度偵字第199
17、27552號），被告於準備程序進行中就被訴事實為有罪之陳
述，經告以簡式審判程序之旨，並聽取當事人之意見後，本院合
議庭裁定由受命法官獨任進行簡式審判程序，並判決如下：
    主  文
趙偲妤犯如附表主文欄所示之罪，各處如附表主文欄所示之刑。
有期徒刑部分應執行有期徒刑捌月，如易科罰金，以新臺幣壹仟
元折算壹日。
未扣案之犯罪所得新臺幣貳萬陸仟壹佰玖拾壹元沒收，於全部或
一部不能沒收或不宜執行沒收時，追徵其價額。
    事  實
一、趙偲妤及林伯謙（已歿，經檢察官另為不起訴處分確定）共
    同意圖為自己不法之所有，基於行使偽造準私文書、詐欺取
    財或詐欺得利之犯意聯絡，先由趙偲妤自真實姓名年籍不詳
    之人處，取得王軍之中華郵政股份有限公司（下稱中華郵政
    公司）金融信用卡（下稱本案信用卡）之卡號0000-0000-00
    00-0000號、到期日及授權碼等資料後，未經王軍之同意或
    授權，即假冒為信用卡持卡人本人，由趙偲妤或林伯謙於附
    表所示時間，於網路上輸入本案信用卡之信用卡卡號、到期
    日及授權碼等資料，而偽造該等線上刷卡消費電磁紀錄之準
    私文書後，上傳與如附表所示之提供商品或服務之公司或商
    家而行使之，用以支付其等購買如附表金額之商品或消費，
    足以生損害於王軍、上開公司或商家及中華郵政公司對於金
    融卡交易管理之正確性，並致使上開公司或商家誤信為持卡
    人本人進行刷卡消費而陷於錯誤，提供相關商品或服務與趙
    偲妤及林伯謙。
二、案經王軍訴由桃園市政府警察局楊梅分局及新北市政府警察
    局三重分局報告臺灣新北地方檢察署檢察官偵查起訴。
    理  由
一、上揭事實，業據被告於偵查、本院準備程序及審理中均坦承
    不諱，核與證人即告訴人王軍、證人即慶城物業開發股份有
    限公司（慶城商旅）主任賴志忠、證人即告訴人代理人徐淑
    媛於警詢時證述相符（見偵字27552號卷第12至17頁、偵字
    第19917號卷第23至25頁），並有中華郵政股份有公司109年
    11月18日儲字第1090902251號函附客戶基本資料、告訴人提
    出之存摺交易明細、郵政VISA金融卡/HCE手機VISA卡對帳單
    （見偵字27552號卷第28至31頁、偵字第19917號卷第27至32
    頁）、慶成物業開發股份有限公司三重分公司提供之旅客登
    記卡、刷卡簽單、特約商店扣款通知、郵政VISA金融卡持卡
    人聲明書（見偵字27552號卷第23至27頁）、富裕自由商旅
    正義館提供之網路訂房資訊、旅客住宿登記卡（見偵字第19
    917號卷第33、34頁）、薇米富旺商旅股份有限公司109年8
    月31日薇米字第000-0000號函暨住房紀錄資料、刷卡簽單（
    見偵字第19917號卷第11至13頁）、藍新金流交易明細表（
    見偵字第19917號卷第89頁）、遠傳電信股份有公司111年3
    月1日遠傳（發）字第11110203297號函暨代收服務帳單（偵
    字第19917號卷第96至100頁）、東森得易購股份有限公司11
    0年10月19日EHS-東購法字（110）第00348號函暨交易明細
    、東森得易購股份有限公司111年2月15日EHS-東購法字（11
    1）第00029號函暨交易明細（見偵字第19917號卷第61至62
    頁、第87至88頁）等件在卷可佐，足認被告自白與事實相符
    ，可以採信。綜上，本件事證明確，被告犯行均堪認定，應
    予依法論科。
二、論罪科刑：
(一)罪名：
 1、按行為人利用電腦網路設備連接網際網路至特約商店經營之
    網站，冒用他人之身分，輸入他人所有之信用卡資料，偽造
    他人以信用卡消費之電磁紀錄後傳送至上開網站，表示係經
    本人同意或授權以信用卡付費方式進行該次交易之意，而行
    使該偽造之電磁紀錄準私文書，使特約商店得據以請求發卡
    銀行撥付該筆消費款項，即具有簽帳消費及收據之性質，自
    屬刑法第220條第2項之準私文書無疑。又刑法第339條第1 
    項、第2項分別規定詐欺取財罪及詐欺得利罪，前者之行為
    客體係指財物，後者則指取得債權、免除債務、延期履行債
    務或提供勞務等財物以外之財產上不法利益（最高法院86年
    度台上字第3534號判決要旨參照）。查：被告係以網路輸入
    信用卡卡號等資料，向店家之網站刷卡購買如附表金額之商
    品或消費，自屬行使偽造準私文書，而所消費者屬非現實可
    見之有形財物部分，即係詐得可向各公司或商家主張提供服
    務之債權而免繳付費用之利益，屬財物以外之財產上不法利
    益無訛。
 2、核被告所為，係犯法第216條、第210條、第220條第2項之行
    使偽造準私文書罪及同法第339條第1項之詐欺取財罪、同法
    第339條第2項之詐欺得利罪。被告偽造準私文書之低度行為
    ，為行使偽造準私文書之高度行為所吸收，不另論罪。
(二)共同正犯：
　　被告與林伯謙間，有犯意聯絡及行為之分擔，均為共同正犯
    。
(三)罪數：
 1、被告於109年7月12日至同年月19日間，每日雖各有數次在網
    路上輸入上開告訴人之信用卡資料後傳送購物或消費之行使
    偽造準私文書行為，然各係於同一日之於密切接近之時間內
    實施，方法相同，獨立性極為薄弱，依一般社會健全觀念，
    在時間差距上，難以強行分離，應視為數個舉動之接續實行
    較為合理，各應論以接續之一行為。而其每日各以接續之一
    行使偽造準私文書行為，分別向如附表所示之公司或商家詐
    取商品或服務，其行使偽造準私文書與詐欺取財或詐欺得利
    之行為有局部重疊，各係一行為觸犯數罪名之想像競合犯，
    應各從一重之行使偽造私文書罪處斷。
 2、被告於109年7月12日至同年月19日間，各日所犯之行使偽造
    準私文書罪（共8罪），犯意個別，行為可分，應予分論併
    罰。　
(四)爰以行為人之責任為基礎，並審酌被告正值青壯年，不思循
    正當途徑賺取財物，仍冀圖不勞而獲，利用他人之信用卡資
    料，於網路上消費或購物，破壞信用卡交易之正常秩序，對
    他人財產權益毫不尊重，其犯罪之動機、目的、手段均無可
    取，所為應予非難，兼衡其素行（有被告前案紀錄表在卷可
    參）、高中畢業之智識程度（見卷附個人戶籍資料查詢結果
    ），於本院審理時自陳之家庭生活狀況（見本院簡式審判筆
    錄第5頁）、各次購物或消費所取得財物及不法利益之價值
    ，及犯後坦承犯行，惟未能與告訴人達成調解或取得諒解等
    一切情狀，分別量處如主文所示之刑，並均諭知易科罰金之
    折算標準，及定其應執行刑，並諭知如易科罰金之折算標準
    。
三、沒收：
    按共同正犯犯罪所得之沒收、追徵，應就各人所分得之數為
    之。所謂各人「所分得」之數，係指各人「對犯罪所得有事
    實上之處分權限」而言。因此，若共同正犯各成員內部間，
    對於犯罪所得分配明確時，應依各人實際所得宣告沒收；若
    共同正犯對於犯罪所得，其個人確無所得或無處分權限，且
    與其他成員亦無事實上之共同處分權限者，自不予諭知沒收
    ；然若共同正犯對於犯罪所得享有共同處分權限時，僅因彼
    此間尚未分配或分配狀況未臻具體、明確，參照民法第271
    條「數人負同一債務，而其給付可分者，除法律另有規定或
    契約另有訂定外，應各平均分擔之」，民事訴訟法第85條第
    1項前段「共同訴訟人，按其人數，平均分擔訴訟費用」等
    規定之法理，應平均分擔（最高法院107年度台上字第2989
    號刑事判決意旨參照）。查：被告為本案犯行，分別獲得如
    附表所示金額之無需付費之財產上不法利益及購得之商品價
    值，共計為52,382元，均屬於被告與共犯林伯謙因本案犯罪
    所得之物，而其等間分配狀況未臻具體、明確，揆諸上開說
    明，應平均分擔，而被告此部分應分擔之犯罪所得為26,191
    元（計算式：52,382÷2=26,191），未據扣案，亦未實際合
    法發還告訴人，且無刑法第38條之2第2項所定過苛之虞、欠
    缺刑法上之重要性、犯罪所得價值低微或為維持受宣告人生
    活條件之必要等情形，爰依刑法第38條之1第1項前段及第3
    項之規定宣告沒收，並於全部或一部不能沒收或不宜執行沒
    收時，追徵其價額。
據上論斷，應依刑事訴訟法第273條之1第1項、第299條第1項前
段，判決如主文。
本案經檢察官蔣政寬偵查起訴，由檢察官黃明絹到庭執行公訴。
中　　華　　民　　國　　111 　年　　12　　月　　2 　　日
                  刑事第二十五庭  法  官 白光華
上列正本證明與原本無異。
如不服本判決，應於判決送達後20日內敘明上訴理由，向本院提
出上訴狀(應附繕本)，上訴於臺灣高等法院。其未敘述上訴理由
者，應於上訴期間屆滿後20日內向本院補提理由書「切勿逕送上
級法院」。
                                  書記官 楊貽婷
中　　華　　民　　國　　111 　年　　12　　月　　2 　　日
附本案論罪科刑法條全文：
中華民國刑法第210條
偽造、變造私文書，足以生損害於公眾或他人者，處5年以下有
期徒刑。

中華民國刑法第220條
在紙上或物品上之文字、符號、圖畫、照像，依習慣或特約，足
以為表示其用意之證明者，關於本章及本章以外各罪，以文書論
。
錄音、錄影或電磁紀錄，藉機器或電腦之處理所顯示之聲音、影
像或符號，足以為表示其用意之證明者，亦同。

中華民國刑法第216條
行使第210條至第215條之文書者，依偽造、變造文書或登載不實
事項或使登載不實事項之規定處斷。


中華民國刑法第339條
意圖為自己或第三人不法之所有，以詐術使人將本人或第三人之
物交付者，處5年以下有期徒刑、拘役或科或併科50萬元以下罰
金。
以前項方法得財產上不法之利益或使第三人得之者，亦同。
前二項之未遂犯罰之。

附表
編號 消費日期 提供消費商品或服務之公司或商家 消費金額(新臺幣/元) 主文 1 109年7月12日 優食台灣管理顧問股份有限公司（UBER EAT） 234 趙偲妤共同犯行使偽造準私文書罪，處有期徒刑貳月，如易科罰金，以新臺幣壹仟元折算壹日。 2 109年7月12日 優食台灣管理顧問股份有限公司（UBER EAT） 295  3 109年7月13日 優食台灣管理顧問股份有限公司（UBER EAT） 442 趙偲妤共同犯行使偽造準私文書罪，處有期徒刑貳月，如易科罰金，以新臺幣壹仟元折算壹日。 4 109年7月13日 優食台灣管理顧問股份有限公司（UBER EAT） 585  5 109年7月13日 優食台灣管理顧問股份有限公司（UBER EAT） 472  6 109年7月13日 優食台灣管理顧問股份有限公司（UBER EAT） 924  7 109年7月13日 優食台灣管理顧問股份有限公司（UBER EAT） 919  8 109年7月13日 AIRBNB*HMKAE9QEAT 1,277  9 109年7月13日 AIRBNB*HM43XDJ3ZA 1,277  10 109年7月13日20時59分許 藍新-USPACE- APH-1710停車費用 106  11 109年7月13日 UBEAR EATHELP UBER.COM 848  12 109年7月14日 AIRBNB*HMXCJCMBHA 1,277 趙偲妤共同犯行使偽造準私文書罪，處有期徒刑貳月，如易科罰金，以新臺幣壹仟元折算壹日。 13 109年7月14日 AIRBNB*HMTTSSQT4W 2,373  14 109年7月15日 GOOGLE*SHIZI   TECHLTD 31 趙偲妤共同犯行使偽造準私文書罪，處有期徒刑貳月，如易科罰金，以新臺幣壹仟元折算壹日。 15 109年7月15日 GOOGLE*SHIZI   TECHLTD 61  16 109年7月15日 GOOGLE*VISA0001 51  17 109年7月15日 GOOGLE*VISA0001 51  18 109年7月15日 GOOGLE*SHIZI   TECHLTD 153  19 109年7月16日 慶成物業開發股份有限公司三重分公司-慶城商旅住宿 1,332 趙偲妤共同犯行使偽造準私文書罪，處有期徒刑貳月，如易科罰金，以新臺幣壹仟元折算壹日。 20 109年7月16日 GOOGLE*ETOLIES  GAME 498  21 109年7月16日 GOOGLE*VISA0001 51  22 109年7月16日 GOOGLE*YUWANTECH 32  23 109年7月16日4時4分許 藍新-USPACE- APH-1710停車費用 8  24 109年7月16日 8時19分 薇米富旺商旅股份有限公司-台北薇米商旅住宿 1,430  25 109年7月17日 fundimple.com 88 趙偲妤共同犯行使偽造準私文書罪，處有期徒刑貳月，如易科罰金，以新臺幣壹仟元折算壹日。 26 109年7月17日 WWW.ALIEXPRESS.COM 143  27 109年7月17日9時23分許 東森得易購股份有公司-MyCard 30點數卡-票 28  28 109年7月17日9時18分許 東森得易購股份有公司-Spedal 勢必得C920 PRO1080P 大廣角美顏高清網路攝影機 1,786  29 109年7月17日 STRAWBERRYNET 4,501  30 109年7月18日 富康開發管理顧問有限公司-富裕自由旅店正義館住宿 1,051 趙偲妤共同犯行使偽造準私文書罪，處有期徒刑叁月，如易科罰金，以新臺幣壹仟元折算壹日。 31 109年7月18日23時38分許 遠傳電信股份有限公司-門號0000000000號代收服務 10,000  32 109年7月18日16時48分許 東森得易購股份有公司-家樂福1000元商品提貨券1張 1,030  33 109年7月18日16時48分許 東森得易購股份有公司-家樂福1000元商品提貨券1張 1,030  34 109年7月18日16時48分許 東森得易購股份有公司-家樂福1000元商品提貨券1張 1,030  35 109年7月18日17時20分許 東森得易購股份有公司-OPPO Reno 8G/256G 4800萬像素升降鏡頭手機（原廠整新品）-網 8,390  36 109年7月18日17時12分許 東森得易購股份有公司-MyCard 750點 點數卡-票 720  37 109年7月19日15時5分許 藍新-EZTABLE-餐券交易 2,000 趙偲妤共同犯行使偽造準私文書罪，處有期徒刑貳月，如易科罰金，以新臺幣壹仟元折算壹日。 38 109年7月19日12時43分許 東森得易購股份有公司-SWAROVSKI施華洛世奇 Infinity 璀璨雙色心意無限玫瑰金項鍊0000000-網 3,394  39 109年7月19日12時46分許 東森得易購股份有公司-MyCard 90點 點數卡-票 86  40 109年7月19日12時46分許 東森得易購股份有公司-MyCard 1000點 點數卡-票 948  41 109年7月19日15時18分許 東森得易購股份有公司-MyCard 1490點 點數卡-票 1,430  合計消費及購物金額：52,382元